最高法院刑事判決                              八十八年度台上字第二七五六號
    上  訴  人  甲○○
右上訴人因偽造文書案件，不服台灣高等法院高雄分院中華民國八十七年九月二十四
日第二審判決（八十七年度上訴字第一二七一號，起訴案號：台灣高雄地方法院檢察
署八十六年度偵字第八四一七號），提起上訴，本院判決如左：
    主  文
上訴駁回。
    理  由
按刑事訴訟法第三百七十七條規定，上訴於第三審法院，非以判決違背法令為理由，
不得為之。是提起第三審上訴，應以原判決違背法令為理由，係屬法定要件。如果上
訴理由狀並未依據卷內訴訟資料，具體指摘原判決不適用何種法則或如何適用不當，
或所指摘原判決違法情事，顯與法律規定得為第三審上訴理由之違法情形，不相適合
時，均應認其上訴為違背法律上之程式，予以駁回。本件原判決綜合調查證據之結果
，認上訴人甲○○共同連續並牽連犯有刑法第二百十六條第二百十條行使偽造私文書
，足以生損害於公眾及他人罪，及同法第二百十四條使公務員登載不實文書罪之事實
，因而撤銷第一審之科刑判決，改判仍依牽連犯關係，從一重之前罪處斷，量處有期
徒刑捌月，並宣告緩刑肆年；如原判決附表所示偽造之「嚴百山」署押貳枚均沒收，
已詳認定犯罪事實之依據及憑以認定之理由，並對上訴人否認犯罪之辯詞，如何不
足採信，均已依據卷內資料予以指駁及說明，從形式上觀察，原判決並無違背法令情
形。上訴意旨仍執其在原審之辯詞，否認偽造嚴百山為出賣人，嚴宗良為買受人之系
爭土地買賣契約書及土地登記申請書再持以行使等語，係就原判決已詳為論斷與說明
之事項，再為事實上之爭執，殊非適法之第三審上訴理由。又上訴人如何共同連續偽
造系爭土地買賣契約書及土地登記申請書，又上訴人於原審所辯：嚴百山、嚴莊秀娥
夫妻曾於民國八十四年二、三月間（上訴理由狀另謂八十三年一月初），拿所有權狀
、戶籍謄本、印鑑證明等件，委伊辦理移轉登記一節，如何不足採信，原判決理由二
已詳述其調查審認之結果，核屬事實審法院採證認事職權之適法行使，既無違經驗法
則及論理法則，不能任指為違法。再嚴百山於八十三、四年間，未曾向高雄縣大樹鄉
戶政事務所申領印鑑證明，僅八十四年八月三日由嚴莊秀娥申領一次，原判決理由二
復已說明其憑據，縱其夫妻曾於八十年間申領印鑑證明，與原判決之認定亦無矛盾。
另按以非經登記不得移轉之財產為贈與者，在未為移轉登記前，其贈與不生效力，民
法第四百零七條定有明文。嚴百山於八十四年七月二十四日陷入昏迷狀態前，縱令有
贈與系爭土地予嚴宗良之事實，但利用嚴百山昏迷無意識期間，擅將系爭土地辦理移
轉登記，原判決論以本件罪刑，適用法則洵無違誤。而本件事證已臻明確，原審未再
傳訊證人謝竹南、莊茂生、嚴桂菊、嚴燦模等人為無益之調查，不能指為調查未盡。
此外，上訴人徒憑己意，對原審職權之適法行使及原判決理由已詳為論斷之事項，任
意爭辯，顯與法定上訴第三審之形式要件不符，其上訴違背法律上之程式，應予駁回
。
據上論結，應依刑事訴訟法第三百九十五條前段，判決如主文。
中      華      民      國    八十八    年      五      月    二十七    日
                              最高法院刑事第七庭
                                  審判長法官  謝  家  鶴
                                        法官  洪  文  章
                                        法官  花  滿  堂
                                        法官  陳  世  淙
                                        法官  洪  佳  濱
      右正本證明與原本無異
                                              書  記  官
中      華      民      國    八十八    年      六      月      四      日
